臺灣板橋地方法院刑事判決　　　　　　　95年度訴字第3230號
公　訴　人　臺灣板橋地方法院檢察署檢察官
被　　　告　乙○○
　　　　　　　　　　（現另案於臺灣屏東監獄執行中）
指定辯護人　本院公設辯護人湯明純
上列被告因違反毒品危害防制條例案件，經檢察官提起公訴（94
年度偵字第15897號），本院判決如下：
    主  文
本件免訴。
    理  由
一、公訴意旨略以：被告乙○○基於販賣第一級毒品海洛因之概
    括犯意，自民國94年5 月間之某日起至同年9 月18日晚間11
    時30分許止，在臺北縣三重市○○路及同市其他不詳處所，
    以每小包（淨重約0.1 公克）新臺幣1,000 元之價格，連續
    販賣第一級海洛因予丙○○（涉嫌本件販賣毒品部分，另由
    檢察官為不起訴處分）施用，嗣同年9 月19日上午6 時許，
    在臺北縣三重市○○街、仁愛街口，為警循線查獲被告及以
    機車搭載被告之洪章格（涉嫌本件販賣毒品部分，亦經檢察
    官為不起訴處分），並扣得被告持有第一級毒品扣海洛因1
    包（淨重0.14公克、空包裝重0.19公克）及SHARP 、MITSUB
    ISHI廠牌行動電話2 具（搭配使用門號分別為0000000000號
    、0000000000號），因認被告涉犯毒品危害防制條例第4 條
    第1 項之販賣第一級毒品罪嫌等語。
二、按案件曾經判決確者，應諭知免訴之判決，刑事訴訟第302
    條第1 款定有明文；又訴訟上所謂一事不再理之原則，關於
    實質上一罪或裁判上一罪，亦均有其適用，最高法院60年台
    非字第77號著有判例，合先敘明。
三、被告就其於94年9 月18日下午6 時許，在臺北縣三重市○○
    ○路80號附近，以1,000 元之價格，向姓名、年籍不詳、綽
    號「阿文」之男子購得扣案之第一級毒品海洛因1 包等節，
    坦承不諱，惟堅詞否認曾販賣第一級毒品海洛因予丙○○，
    並辯稱：其曾與丙○○同在其住處各自施用毒品，然於本件
    被查獲前，曾因友人綽號「阿元」男子欲租車，因其與「阿
    元」均無駕照，乃委請丙○○擔任租車之保證人，嗣因「阿
    元」未按時還車，車行向丙○○追討，而與丙○○發生糾紛
    ，又丙○○為警查獲違反槍砲彈藥刀械管制條例案件，復懷
    疑係其舉發，丙○○可能因此挾怨報復，誣指其販賣毒品予
    渠等語。
四、經查：
  (一)本件扣案之粉末送請法務部調查局鑑定，經以化學呈色法及
    氣相層析質譜儀分析法檢驗，認含第一級毒品海洛因成分，
    淨重0.14公克、空包裝重0.19公克，有該局94年12月12日調
    科壹字第060010639 號鑑定通知書附卷可證，是其為第一毒
    品海洛因訛。
  (二)起訴書認被告涉有販賣第一級毒品犯嫌，衡其所據證據清單
    ，無非以證人丙○○警詢及偵查中之指證為憑。茲觀諸證人
    丙○○於94年9 月19日上午6 時45分許之第2 次警詢中所供
    ，係稱渠自93年10月底之某日起，至94年9 月19日止，均以
    公用電話撥打被告所使用門號0000000000號、0000000000號
    行動電話與被告聯繫，由被告小弟洪章格接聽並確認身分後
    ，再交由被告接聽等語（參見偵查卷第20頁），但渠於該日
    凌晨2 時許之第1 次警詢中所言，則係供述：渠施用之毒品
    係向綽號「阿全」之男子所購，「阿全」主動與渠聯絡，電
    話未顯示等語（參見偵查卷第17頁），在渠購得之毒品聯絡
    方式上，證人丙○○說詞前後並非一致；且渠於94年9 月19
    日檢察官初訊時結證，固仍指稱渠施用之毒品係向被告所購
    買，每包0.1 公克，價格1,000 元云云，然所述購毒時間，
    則改云自95年5 月間起，且陳稱並不認識洪章格等語（參見
    偵查卷第51頁），此與渠在警詢中指證被告販毒情節，彼此
    扞格，至為顯然；況證人洪章格於同日檢察官訊問時乃結稱
    ，未曾幫被告接聽電話乙情無誤，亦足見證人丙○○前開指
    證，非無瑕疵。次查，證人丙○○於95年4月13日檢察官第2
    次偵查時，雖復指證向被告購買毒品，每包1,000 元云云，
    惟檢察官質之何以前次偵查中所言，係每包0.1 公克，被告
    則默然不語（參見偵查卷第119 頁），又檢察官訊之渠去電
    被告時是否「直接」與被告聯絡，證人丙○○乃答云「是」
    ，另檢察官訊以向被告購買幾次毒品，證人丙○○則答稱「
    7、8次」，檢察官復訊之為何前次偵查中稱購買3、4次，證
    人丙○○乃答以「正確次數不記得」、「忘記」云云，檢察
    官再訊以是否認識洪章格，證人丙○○則答謂「不清楚」云
    云，此與渠前此供述，反覆不一，俱不相符，準此，自難遽
    以證人丙○○警偵各語，逕為被告不利之認定。
  (三)復查，證人丙○○於本院審理時另結證：渠未曾向被告購買
    毒品，被告亦未曾提供任何毒品予渠，渠施用之毒品係向綽
    號「阿展」之人男子所購，渠撥打電話予「阿展」後，由「
    阿展」指定地點，渠再前往該處，每次均購買1 包，價格1,
    000 元，渠於94年9 月19日凌晨0 時5 分許，在臺北縣蘆洲
    市○○路、民族路口為警查獲時，因當日施用之毒品數量甚
    大，故警偵時，均神智不清，且邊偵訊邊睡覺，對於警偵內
    容不甚清楚，故多以「是」回答，筆錄中之行動電話號碼係
    警察翻閱渠電話簿發覺，要渠約被告外出，檢察官偵查時亦
    依該電話詢問，又渠於檢察官第2 次偵查時，以為即將送執
    行，遂於開庭前復施用第一級毒品海洛因，故於該次偵查中
    亦神智不清，另渠確曾於94年夏季某日，在臺北縣三重市友
    人住處見過被告，被告表示未考領駕照，要渠協助租車，渠
    即協同被告暨其友人「阿元」至臺北縣三重市○○路租車行
    租車，事後，渠詢問被告有無還車，被告稱已還，但經月餘
    ，車行通知渠還車，渠乃找被告，當時被告口氣不佳，表示
    要如何均沒關係，雙方因此發生口角2 、3 次，為此，渠於
    上開被查獲日前，並未與被告和好等語（參見本院卷第106
    頁至第111 頁），已得見證人丙○○於警偵時所言，與事實
    不合，及被告所辯，其曾因租車乙事，與證人丙○○發生爭
    執，並非虛構。繼查，證人丙○○於94年9 月19日為警查獲
    施用毒品案件乙節，業經本院於94年12月15日以94年度訴字
    第2493號就施用第一級毒品部分判處有期徒刑6 月，就施用
    第二級毒品部分判處有期徒刑3 月，定應執行有期徒刑8 月
    確定，有該刑事判決電腦列印本及證人丙○○臺灣高等法院
    被告前案紀錄表可按，是證人丙○○於本院中所證述，渠於
    警詢及第1 次偵查中，因施用毒品，神智不清，故所言與事
    實不合乙情，並非無據。再者，證人丙○○與被告於本院審
    理時，均係在監執行之人，故證人丙○○於本院所證，不致
    有任何勾串，是應足信取。
  (四)被告另以證人丙○○或因懷疑其檢舉渠持有具殺傷力槍彈，
    而對其為不實證述乙情，查證人丙○○因非法持有具殺傷力
    槍彈，且恐嚇林義興乙案，經臺灣士林地方法院於95年3 月
    22日以95年度訴字第152 號就違反槍砲彈藥刀械管制條例部
    分判處有期徒刑3 年4 月，就恐嚇罪部分判處有期徒刑4 月
    ，定應執行有期徒刑3 年6 月，於94年4 月17日確定等節，
    業經本院依職權調閱上開刑事卷宗審閱無誤，且有該刑事判
    決電腦列印本、前述被告前案紀錄表附卷可徵。證人丙○○
    自知該案係渠與林義興發生口角，經林義興家人報警處理，
    故未曾懷疑被告告密（參見本院卷第210 頁），但證人丙○
    ○曾將被查獲槍彈乙事告知證人甲○○，而證人甲○○且因
    之於電話中質問被告是否檢舉證人丙○○，此情亦經證人甲
    ○○於本院審理時證述明確（參見本院卷第113 頁至第115
    頁），準此，被告認證人丙○○警偵對其不利之陳述，亦可
    能因之而起，所辯亦非卸責之詞。本院亦難以證人丙○○無
    此部分誣指原因，而推測被告有販賣第一級毒品海洛因予證
    人丙○○。
  (五)承上各節，實不能證明被告有起訴書所述犯嫌，而本院復查
    無其他證據可得證明被告有販賣第一級毒品之事實，故無法
    證明被告僅因其持有該毒品，即指其有起訴書所指犯嫌。
  (六)被告固持有前揭毒品無誤，惟被告基於施用第一級毒品海洛
    因之概括犯意，自94年6 月23日起至同年12月19日止，在臺
    北縣三重市○○路11號「上格旅館」201 號房、臺北縣三重
    市○○○路346之3號、臺北縣三重市○○街196號2樓住處等
    地，將第一級毒品海洛因摻入香菸後點燃施用，連續多次施
    用第一級毒品海洛因，約每1、2日施用第一級毒品海洛因1
    次之犯行，連同本件其被查獲持有上述第一級毒品海洛因乙
    節，業經臺灣高等法院於95年11月21日以95年度上訴字第20
    93號判處有期徒刑1 年（被告另涉施用第二級毒品部分，駁
    回上訴），於95年12月21日確定，認定本件被告持有之第一
    級毒品海洛因為其前述施用第一級毒品犯行之低度行為，有
    臺灣高等法院上開判決電腦列印本及被告臺灣高等法院被告
    前案紀錄表存卷可參。從而，本件被告被訴事實中持有第一
    級毒品海洛因之行為，實業經判決確定在案。承此，揆諸首
    開說明，爰為免訴判決之諭知。
五、據上論斷，應依刑事訴訟法第302 條第1 款，判決如主文。
中　　華　　民　　國　　96　　年　　3 　　月　　29　　日
                  刑事第十四庭  審判長法　官  林海祥
                                      法  官  汪怡君
                                      法  官  朱敏賢
以上正本證明與原本無異。
如不服本判決應於送達後10日內向本院提出上訴狀。
                                      書記官　郭勝華
中　　華　　民　　國　　96　　年　　3 　　月　　29　　日
